臺灣橋頭地方法院民事簡易判決　　　　110年度橋簡字第612號
原　　　告　馮友婷　

訴訟代理人　劉素滿　
被　　　告　馮友琪　

上列當事人間請求遷讓房屋事件，本院於民國110年9月22日言詞
辯論終結，判決如下：
    主  文
被告應將門牌號碼高雄市○○區○○○路○○○○號房屋遷讓返
還原告。
訴訟費用由被告負擔。
本判決得假執行；但被告如以新臺幣參拾萬柒仟伍佰元為原告供
擔保，免為假執行。
    事實及理由
一、原告主張：兩造為姊妹，門牌號碼高雄市○○區○○○路00
    ○0號房屋（高雄市○○區○○段000○號，下稱系爭房屋）
    為原告所有，原告本與被告及母親、妹妹共同居住該處，被
    告卻將其他家人驅離，獨自占有系爭房屋，經原告表明不願
    再讓被告居住，被告仍拒絕返還該屋，爰依所有物返還請求
    權之法律關係提起本件訴訟。聲明：(一)被告應將系爭房屋
    遷讓返還原告。(二)願供擔保，請准宣告假執行。
二、被告則以：其從21歲起就住在系爭房屋，系爭房屋是兩造父
    親生前購買的，並非原告的房屋，其當初因為原告養的狗很
    吵所以不讓原告住，但其現在可以讓原告回去等語，資為抗
    辯。聲明：原告之訴駁回。
三、按所有人對於無權占有或侵奪其所有物者，得請求返還之，
    民法第767條第1項前段定有明文。經查：原告主張為系爭房
    屋之所有權人，業據提出系爭房屋所有權狀為證（本院卷第
    13頁），並有系爭房屋之建物登記謄本及異動索引可稽（本
    院卷第40頁、第49頁），堪可認定，被告辯稱系爭房屋非原
    告所有云云，尚屬無據。又依被告於本院審理時所陳：目前
    只有其住在系爭房屋、鑰匙是其自己請鎖匠配的、原告有打
    電話叫其搬走，但房子又不是原告買的、原告養的狗很吵所
    以其不讓原告住等語（本院卷第100至101頁），堪認原告主
    張其遭被告驅離、系爭房屋現為被告占有等事實，當屬可信
    。原告既為系爭房屋之所有權人，被告又未證明有何占有系
    爭房屋之法律依據，依上開規定原告自得請求被告返還系爭
    房屋。
四、綜上，原告依所有物返還請求權之法律關係，請求被告將系
    爭房屋遷讓返還原告，為有理由，應予准許（原告雖聲明願
    供擔保請准假執行，但此僅在促請注意，本院毋庸為准駁之
    諭知）。
五、本件係就民事訴訟法第427條訴訟適用簡易程序所為被告敗
    訴之判決，依同法第389 條第1 項第3 款規定，應依職權宣
    告假執行；並依同法第392條第2項規定，並參酌系爭房屋課
    稅現值，宣告被告如為原告預供擔保，免為假執行。
六、本件事證已臻明確，兩造其餘主張陳述及所提之證據，經審
    酌後於本件判決結果無影響，爰不逐一論述，附此敘明。
七、訴訟費用負擔之依據：民事訴訟法第78條。
中    華    民    國   110    年    10    月    7    日
                  橋頭簡易庭  法      官    呂維翰
以上正本與原本相符。
如不服本判決，應於送達後20日內，向本院提出上訴狀並表明上
訴理由，如於本判決宣示後送達前提起上訴者，應於判決送達後
20日內補提上訴理由書（須附繕本）。
中    華    民    國   110    年    10    月    7     日
                              書  記  官    薛如媛